臺灣橋頭地方法院刑事判決　
110年度審侵訴字第15號
公  訴  人  臺灣橋頭地方檢察署檢察官
被      告  潘永城



上列被告因妨害性自主罪案件，經檢察官提起公訴（110年度偵
字第83號），嗣因被告於準備程序中就被訴事實為有罪之陳述，
經告知簡式審判程序之旨，並聽取被告與公訴人之意見後，合議
庭裁定由受命法官進行簡式審判程序，判決如下：
    主  文
乙○○犯對於十四歲以上未滿十六歲女子為性交罪，共參罪，各處
有期徒刑伍月。應執行有期徒刑捌月。
    事  實
一、乙○○於民國109年7月20日透過社群網站FACEBOOK結識甲女（
    代號AV000-A109366號，95年3月生，真實姓名年籍詳卷）繼
    而交往成為男女朋友。乙○○明知甲女係14歲以上未滿16歲之女
    子，竟基於與14歲以上未滿16歲之人為性交之犯意，於109
    年9月間某日、109年10月24日及109年12月14日，在其位於
    高雄市○○區○○路000巷00弄00號之居處，未違反甲女意願，
    以其陰莖插入甲女陰道之方式，對甲女為性交行為共3次。
    嗣因甲女之母乙女（代號AV000-A109366A號，真實姓名年籍
    詳卷）察覺有異而報警處理，始查悉上情。
二、案經乙女訴由高雄市政府警察局六龜分局報告臺灣橋頭地方
    檢察署檢察官偵查起訴。
    理  由
一、按性侵害犯罪防治法所稱性侵害犯罪，係指觸犯刑法第221
    條至第227條、第228條、第229條、第332條第2項第2款、第
    334條第2項第2款、第348條第2項第1款及其特別法之罪；又
    行政機關、司法機關及軍法機關所製作必須公示之文書，不
    得揭露被害人之姓名、出生年月日、住居所及其他足資識別
    被害人身分之資訊，性侵害犯罪防治法第2條第1項、第12條
    第2項分別定有明文。另性侵害犯罪防治法第12條所定其他
    足資識別被害人身分之資訊，包括被害人照片或影像、聲音
    、住址、親屬姓名或其關係、就讀學校與班級或工作場所等
    個人基本資料，性侵害犯罪防治法施行細則第6條亦有明文
    。本件被告所犯係屬性侵害犯罪防治法所稱之性侵害犯罪，
    因本院所製作之本案判決係屬必須公示之文書，為避免被害
    人身分遭揭露，依上開規定，對於被害人甲女及其母親即告
    訴人乙女等人之姓名及年籍資料等足資識別身分之資訊，均
    予以隱匿。
二、本件被告乙○○所犯係死刑、無期徒刑、最輕本刑為3年以上
    有期徒刑以外之罪，其於準備程序中就被訴事實為有罪之陳
    述，經受命法官告知簡式審判程序之旨，並聽取被告與公訴
    人之意見後，本院合議庭認為適宜由受命法官獨任進行簡式
    審判程序，爰依刑事訴訟法第273條之1第1項規定，裁定由
    受命法官獨任進行簡式審判程序，合先敘明。
三、上揭事實，業據被告於警詢、偵查、本院審理中均坦承不諱
    ，核與證人即告訴人乙女、證人即被害人甲女於警詢及偵查
    中之證述情節相符，並有性侵害犯罪事件通報表、性侵害案
    件減少被害人重複陳述作業訊前訪視紀錄表、受理疑似性交
    易事件驗傷診斷書各1份、內政部警政署刑事警察局110年2
    月4日刑生字第1098043809號鑑定書1份等件附卷可稽，足認
    被告上開任意性自白與事實相符，堪信為真實。綜上所述，
    本案事證明確，被告前揭犯行堪予認定，應依法論科。
四、論罪科刑：
  ㈠查甲女係95年3月間出生，於被告為本件犯行時，係14歲以上
    未滿16歲之人乙節，有甲女之代號與真實姓名對照表在卷可
    考（偵卷彌封袋）。又被告明知甲女於案發時係14歲以上未
    滿16歲之人一情，為其供承在卷，則被告係與14歲以上未滿
    16歲之A 女合意為本案性交行為，是核其所為，均係犯刑法
    第227條第3項之對於14歲以上未滿16歲之女子為性交罪。另
    被告為前揭犯行時，雖係已滿20歲之成年人，有其戶籍資料
    在卷可查，甲女則係未滿18歲之少年，被告本案所為亦屬成
    年人故意對少年犯罪，然刑法第227條第3項之罪，係就被害
    人為14歲以上未滿16歲者所設之特別處罰規定，依兒童及少
    年福利與權益保障法第112條第1項但書規定，自無須再依兒
    童及少年福利與權益保障法第112條第1項前段規定加重被告
    之刑，併此敘明。
  ㈡被告所犯上開3罪間，犯意各別，行為互殊，應予分論併罰。
  ㈢被告前因施用毒品案件，經本院以109年度簡字第874號判決
    處有期徒刑4月確定，於109年10月22日易科罰金執行完畢，
    此有臺灣高等法院被告前案紀錄表附卷可查，其於有期徒刑
    執行完畢後，5年內故意再犯事實欄所載109年10月24日及10
    9年12月14日部分2罪，為累犯。惟被告上開前科與本次所犯
    之罪罪質不同，本院斟酌司法院大法官釋字第775號解釋意
    旨，並依被告所應負擔之罪責裁量後，尚難認被告有何特別
    惡性或對刑罰反應力特別薄弱之情形，因而就本案所犯，如
    逕依累犯規定加重其刑，實有違憲法罪刑相當原則，爰不引
    用刑法第47條之規定加重其刑。
  ㈣爰審酌被告知悉案發時甲女仍就讀國中二年級年僅14歲，年
    紀甚輕，身心尚未成熟，與甲女交往成為男女朋友後，竟不
    知自我克制而對甲女為性交行為，影響甲女之健全人格發展
    ，事後又未與告訴人達成和解，實應給予相當之責難；惟念
    被告犯後始終坦承犯行，態度尚可，且經告訴人乙女電告本
    院稱：願原諒被告等語，有本院電話紀錄查詢表在卷可考；
    再參酌被告本件犯罪之動機、目的及手段，兼衡被告其國中
    畢業之教育程度、於本院審理中自述從事鐵工，月收入約新
    臺幣4至5萬元，無人需其扶養之家庭經濟狀況等一切情狀，
    爰分別量處如主文所示之刑。復參酌上述情狀，及3次犯行
    ，時間接近、手段類似等情，定其應執行之刑如主文所示。
    又依刑法第41條第1項規定得易科罰金之罪以所犯最重本刑
    為「5年有期徒刑以下之刑」者為限，被告所犯本件為刑法
    第277條第3項之對於十四歲以上未滿十六歲女子為性交罪罪
    ，其法定刑為「7年以下有期徒刑」，並不得易科罰金，是
    被告所犯雖經本院判決各處有期徒刑5月，依法仍不得諭知
    易科罰金之折算標準，惟仍得依刑法第41條第3項規定請求
    易服社會勞動。又被告既有上述前科紀錄，即與緩刑要件不
    符，本院自無從宣告緩刑，併此敘明。 
據上論斷，應依刑事訴訟法第273條之1第1項、第299條第1項前
段，判決如主文。
本案經檢察官甲○○提起公訴，檢察官李門騫到庭執行職務。
中　　華　　民　　國　　111 　年　　5 　　月　　3 　　日
                  刑事第四庭    法　官  簡祥紋
以上正本證明與原本無異。
如不服本判決應於收受判決後20日內向本院提出上訴書狀，並應
敘述具體理由。其未敘述上訴理由者，應於上訴期間屆滿後20 
日內向本院補提理由書 (均須按他造當事人之人數附繕本)「切
勿逕送上級法院」。
中　　華　　民　　國　　111 　年　　5 　　月　　 3　　日
                                書記官  陳佳彬
附錄本案論罪科刑法條：
中華民國刑法第227條第3項
對於14歲以上未滿16歲之男女為性交者，處7年以下有期徒刑。